Bryan Andrés Becerra Paredes

 $Santiago, Chile \cdot \underline{linkedin.com/in/bryan-becerra-p} \cdot \underline{github.com/BryanBece} \cdot \underline{PortfolioBryanBece.pythonanywhere.com} \\ + 569\ 45307144 \cdot br.becerra.p@gmail.com$

Analista Programador Computacional recién egresado de Duoc UC con una destacada trayectoria académica y experiencia en desarrollo de aplicaciones móviles y web. Competente en tecnologías como Angular, Python, y Java, con habilidades para trabajar en equipo y gestionar proyectos de forma eficiente.

EXPERIENCIA PROFESIONAL

Permify SPA - Unidad de innovación (Práctica Profesional)

Santiago, Chile

Desarrollador FullStack

Enero 2024-Marzo 2024

- Desarrollo de un bot de WhatsApp para recopilar información, que se enviaba a un sitio web para su visualización y generación de reportes.
- **Manychat**: Utilizado para la creación y configuración del bot, facilitando la interacción con los usuarios de WhatsApp.
- Python Django: Empleado para desarrollar el backend del sitio web donde se almacenan y procesan
 los datos recopilados por el bot. Django proporcionó una estructura robusta y escalable para gestionar
 la lógica de negocio y la interacción con la base de datos.
- **PythonAnywhere**: Plataforma utilizada para alojar y desplegar la aplicación web desarrollada con Django.

Konecta Santiago, Chile

Agente BackOffice

Diciembre 2022-Actualidad

• Gestión de solicitudes del área electrodependiente a nivel nacional para una empresa de electricidad.

Comdata Group Santiago, Chile

Ejecutivo contact center

Julio 2020-Enero 2022

Atención al cliente, gestión de reclamos y ventas de servicios.

Popeyes Louisiana Kitchen (GyN)

Santiago, Chile

Subgerente De Local

Enero 2014-Abril 2018

Administración de equipo, gestión de personal, elaboración de horarios y control de inventario.

EDUCACIÓN

Duoc UC

Santiago, Chile

Analista Programador Computacional

Julio 2024

Certificaciones y Cursos

- **Oracle**: Bootcamp "Oracle Next Generation, ProgramaOne" (2022)
- EY: Bootcamp "Un paso hacia la hiper automatización con UiPath" (2022)

IDIOMAS

- Español: Nativo
- Inglés: Intermedio

HABILIDADES TÉCNICAS

- Angular
- Bootstrap
- CSS
- Excel
- UiPath

- HTML
- Ionic
- MySQL
- Java
- Django

- JavaScript
- Scrum
- Oracle SQL
- Python
- Git